臺灣基隆地方法院刑事判決              100年度易字第322號
公  訴  人  臺灣基隆地方法院檢察署檢察官
被      告  楊慶宗
上列被告因竊盜案件，經檢察官提起公訴（100 年度偵字第3325
號），本院依簡式審判程序判決如下：
    主  文
楊慶宗犯攜帶兇器竊盜罪，處有期徒刑柒月，扣案之鐵撬、老虎
鉗、一字螺絲起子、十字螺絲起子各壹支均沒收。
    犯罪事實及理由
一、犯罪事實：
    引用檢察官起訴書犯罪事實欄之記載（如附件），並將標題
    一第1 至3 行之「前因違反毒品危害防制條例案件，經臺灣
    基隆地方法院以99年度基簡字第1606號判決判處有期徒刑2
    月確定，並於民國100 年2 月14日易科罰金執行完畢」更正
    為「前因竊盜案件，先後經本院以99年度基簡字第1825號判
    決判處有期徒刑6 月、緩刑2 年確定；以100 年度基簡字第
    1003號判決判處拘役30日；以100 年度基簡字第1076號判決
    判處有期徒刑3 月；以100 年度易字第250 號判決判處有期
    徒刑7 月」。
二、證據名稱：
    引用檢察官起訴書證據並所犯法條欄標題一證據清單之記載
    （如附件）。
三、量刑理由：
  (一)審酌被告有違反毒品危害防制條例及多次竊盜前科（所犯違
    反毒品危害防制條例案件固經本院判處有期徒刑2 月確定，
    甫於100 年2 月14日易科罰金執行完畢，惟因被告於前犯竊
    盜案件之緩刑期內又已屢犯竊盜案件，檢察官極有可能聲請
    法院撤銷該緩刑宣告，並聲請就竊盜案件與違反毒品危害防
    制條例案件所宣告之刑合併定其應執行之刑，本於有利於被
    告之法律精神，應認本案行為尚與累犯之要件不符），素行
    不良，於前犯竊盜案件緩刑期內、1 件竊盜案件甫經法院判
    決、另有2 件竊盜案件繫屬於法院之際，猶不思警惕悔改，
    再度潛入空屋行竊，其無視他人合法財產權、破壞社會秩序
    之行徑，至屬可議，竊得之鋁門窗框價值達約新臺幣3 千元
    ，惟不及攜離變賣，即為警當場查獲，而未致生不可回復之
    重大損害，又被告於警詢、偵查中及本院審理時均坦承犯行
    ，有助於節省司法資源，犯後態度尚佳，兼衡被告犯罪之動
    機、目的，專科肄業學歷之智識程度，業工、未婚之生活狀
    況等一切情狀，量處如主文所示之刑。
  (二)扣案之鐵撬、老虎鉗、一字螺絲起子、十字螺絲起子各1 支
    ，均係被告所有、供其犯上開竊盜罪所用之物，業據被告供
    承在卷（偵查卷第7 頁），爰依刑法第38條第1 項第2 款規
    定宣告沒收。
四、應適用之法條：
  (一)刑事訴訟法第273 條之1 第1 項、第299 條第1 項前段、第
    310 條之2 、第454 條。
  (二)刑法第321 條第1 項第3 款、第38條第1 項第2 款。
五、本判決書係依刑事訴訟法第310 條之2 準用同法第454 條第
    1 、2 項製作，僅記載當事人欄、主文、犯罪事實、證據名
    稱、應適用之法條，犯罪事實及證據部分並得引用檢察官起
    訴書之記載。
本案經檢察官李辛茹到庭執行職務。
中    華    民    國   100    年    8     月    17    日
                  刑事第二庭  法  官  羅貞元
以上正本證明與原本無異。
如不服本判決應於收受送達後10日內向本院提出上訴書狀，並應
敘述具體理由；其未敘述上訴理由者，應於上訴期間屆滿後20日
內向本院補提理由書(均須按他造當事人之人數附繕本)「切勿逕
送上級法院」。
中    華    民    國   100    年    8     月    17    日
                              書記官  陳虹
附錄罪論法條：
中華民國刑法第321條第1項第3款
犯竊盜罪而有下列情形之一者，處 6 月以上、5 年以下有期徒
刑，得併科新臺幣 10 萬元以下罰金：
三、攜帶兇器而犯之者。
附件：
臺灣基隆地方法院檢察署檢察官起訴書
                                     100年度偵字第3325號
    被      告  楊慶宗  男  38歲（民國○○年○○月○○日生）
                        住基隆市○○區○○路65巷10之1號
                        （現於法務部矯正署基隆看守所羈押
                        中）
                        身分證統一編號：Ｚ000000000號
上列被告因竊盜案件，已經偵查終結，認應該提起公訴，茲將犯
罪事實及證據並所犯法條分敘如下：
        犯罪事實
一、楊慶宗前因違反毒品危害防制條例案件，經臺灣基隆地方法
    院以99年度基簡字第1606號判決判處有期徒刑2月確定，並
    於民國100年2月14日易科罰金執行完畢。詎其仍不知悔改，
    意圖為自己不法之所有，於100年7月21日中午12時許，至碇
    和里里長代為保管之基隆市○○路89巷7號5樓空屋，利用該
    處無人居住之際，持客觀上對人之生命、身體及安全具有危
    險性而足為兇器之鐵撬、老虎鉗及螺絲起子等物，竊取該屋
    之鋁門窗框1組得手，而為警當場查獲，並扣得鐵撬、老虎
    鉗、一字螺絲起子、十字螺絲起子各1支。
二、案經基隆市警察局第三分局報告偵辦。
        證據並所犯法條
一、證據清單
  ┌──┬───────────┬─────────────┐
  │編號│      證據名稱        │         待證事實         │
  ├──┼───────────┼─────────────┤
  │ 1  │被告楊慶宗之自白。    │全部犯罪事實。            │
  ├──┼───────────┼─────────────┤
  │ 2  │被害人林香於警詢之指述│林香保管之上開房屋之鋁門窗│
  │    │。                    │，於前述時間遭竊之事實。  │
  ├──┼───────────┼─────────────┤
  │ 3  │扣案之鐵撬、老虎鉗、一│佐證被告持以竊取上開房屋之│
  │    │字螺絲起子、十字螺絲起│鋁門窗。                  │
  │    │子各1支。             │                          │
  ├──┼───────────┼─────────────┤
  │ 4  │贓物認領保管單1紙、照 │佐證上開犯罪事實。        │
  │    │片4張。               │                          │
  └──┴───────────┴─────────────┘
二、核被告所為，係犯刑法第321條第1項第3款之攜帶兇器加重
    竊盜罪嫌。又被告曾受如犯罪事實欄所載之科刑紀錄，有刑
    案資料查註紀錄表在卷可按，其於有期徒刑之執行完畢後5
    年以內，故意再犯本件有期徒刑以上之罪，為累犯，請依刑
    法第47條第1項規定加重其刑。至扣案之鐵撬、老虎鉗、一
    字螺絲起子、十字螺絲起子各1支，為被告所有，供犯罪所
    用之物，請依刑法第38條第1項第2款、第3項規定宣告沒收
    之。
三、依刑事訴訟法第251條第1項提起公訴。
    此  致
臺灣基隆地方法院
中    華    民    國   100    年    7     月    25    日
                              檢察官  李 元 銘
本件正本證明與原本無異
中    華    民    國   100    年    7     月    28    日
                              書記官  沈 景 禎
附錄所犯法條：
中華民國刑法第320條
（普通竊盜罪、竊佔罪）
意圖為自己或第三人不法之所有，而竊取他人之動產者，為竊盜
罪，處5  年以下有期徒刑、拘役或 5 百元以下罰金。
意圖為自己或第三人不法之利益，而竊佔他人之不動產者，依前
項之規定處斷。
前二項之未遂犯罰之。
中華民國刑法第321條
（加重竊盜罪）
犯竊盜罪而有下列情形之一者，處 6 月以上、5 年以下有期徒
刑，得併科新臺幣 10 萬元以下罰金：
一、侵入住宅或有人居住之建築物、船艦或隱匿其內而犯之者。
二、毀越門扇、牆垣或其他安全設備而犯之者。
三、攜帶兇器而犯之者。
四、結夥三人以上而犯之者。
五、乘火災、水災或其他災害之際而犯之者。
六、在車站、埠頭、航空站或其他供水、陸、空公眾運輸之舟、
    車、航空機內而犯之者。
前項之未遂犯罰之。